【裁判字號】    97,易,1668
【裁判日期】    970630
【裁判案由】    竊盜
【裁判全文】
臺灣臺北地方法院刑事判決              97年度易字第1668號
公  訴  人  臺灣臺北地方法院檢察署檢察官
被      告  乙○○
                    （現羈押於臺灣臺北看守所）
上列被告因竊盜案件，經檢察官提起公訴（97年度偵字第11216
號），被告就被訴事實為有罪之陳述，經聽取當事人意見後，裁
定進行簡式審判程序，茲判決如下：
    主  文
乙○○竊盜，共貳罪，均累犯，各處有期徒刑柒月，應執行有期
徒刑壹年。
    事  實
一、乙○○前因竊盜案件，經本院以95年度簡字第2782號判決處
    有期徒刑四月確定，於民國96年4月5日執行完畢出監。詎其
    仍不知悔改，因缺錢花用，意圖為自己不法之所有，於97年
    5月17日凌晨1時許，至臺北市文山區○○○路○段315號後棟
    （景美街上）1 樓前，徒手竊取丙○○所有、價值約新臺幣
    （下同）1,800元之不銹鋼洗碗槽1個，得手後以其所有腳踏
    車載運至不知情之黃王玉霞所經營之和進資源回收社變賣現
    金320 元花用；乙○○另意圖為自己不法之所有，又於97年
    5月22日凌晨0時許，至臺北縣新店市○○街52號前，徒手竊
    取甲○○所有、價值約4,000元之不銹鋼流理台1組，得手後
    徒手搬運前往變賣途中，於97年5月22日凌晨1時45分許，在
    臺北市○○區○○路91巷，為警查獲。
二、案經甲○○訴由臺北市政府警察局文山第二分局報告臺灣臺
    北地方法院檢察署檢察官偵查起訴。
    理  由
一、被告乙○○對於事實欄所載之犯罪事實於警詢、偵查、本院
    審理時均坦認不諱（見偵查卷第7至12、41頁，本院97年6月
    16日審判筆錄），核與證人即被害人丙○○、甲○○之證述
    、證人黃王玉霞之證述情節相符（分別見偵查卷第13至20、
    26頁），復有甲○○之贓物認領保管單、現場蒐證照片（分
    別見偵查卷第25、27至30頁）在卷可憑，被告之自白，有上
    開證物為補強證據，核與事實相符，本件事證明確，應予依
    法論科。
二、核被告所為，均係犯刑法第302條第1項之竊盜罪。被告有事
    實欄所載之犯罪科刑執行情形，有臺灣高等法院被告前案紀
    錄表在卷可憑，其曾受有期徒刑執行完畢，於五年內再故意
    犯本件有期徒刑以上之罪，均為累犯，均依刑法第47條第1
    項之規定，加重其刑。被告上開二次竊盜犯行，犯意各別，
    行為互異，侵害之法益不同，應予分論併罰。爰審酌被告前
    有多次竊盜犯行，有臺灣高等法院被告前案紀錄表在卷可憑
    ，猶不知悔改而以正當途徑取財，卻再次犯本件竊盜犯行，
    及其犯罪之目的、手段、方式、所得及犯罪後坦承犯行，態
    度尚稱良好，被害人丙○○因此所受之損害，97年05月22日
    所竊得之不銹鋼流理台1 組業已歸還被害人甲○○等一切情
    形，分別量處如主文所示之刑，並定其應執行之刑。
三、至檢察官雖請求併就被告諭知強制工作之保安處分。惟按保
    安處分係針對受處分人將來之危險性所為之處置，以達教化
    、治療之目的，為刑罰之補充制度。我國現行刑法採刑罰與
    保安處分雙軌制，係在維持行為責任之刑罰原則下，為協助
    行為人再社會化之功能，以及改善行為人潛在之危險性格，
    期能達成根治犯罪原因、預防犯罪之特別目的。是保安處分
    中之強制工作，旨在對嚴重職業性犯罪及欠缺正確工作觀念
    或無正常工作因而犯罪者，強制其從事勞動，學習一技之長
    及正確之謀生觀念，使其日後重返社會，能適應社會生活。
    竊盜犯贓物犯保安處分條例第3條第1項規定：「十八歲以上
    之竊盜犯、贓物犯，有犯罪之習慣者，得於刑之執行前，令
    入勞動場所強制工作。」，即係本於保安處分應受比例原則
    之規範，使保安處分之宣告，與行為人所為行為之嚴重性、
    行為人所表現之危險性及對於行為人未來行為之期待性相當
    之意旨而制定，而由法院視行為人之危險性格，決定應否令
    入勞動處所強制工作，以達預防之目的。經查，被告雖前曾
    於95年7月7日、94年1月19日、93年1月8日、91年10月6日、
    90年09月11日各有一次竊盜犯行（不包括89年以前之部分）
    ，然被告亦以從事資源回收為生，業據被告供承在卷（見本
    院97年06月03日訊問筆錄），非無正當工作，本次竊盜犯行
    距離之前最近一次竊盜犯行已將近二年時間，被告應是因一
    時經濟困窘而起貪念所致，且其本次竊盜犯行之嚴重性及所
    得財物價值均非過鉅，所宣告之刑已足收警惕矯治之效，況
    改正本案被告竊盜犯行之有效方法，在於提供適當之更生保
    護、就業機會及社會扶助等，並非僅有執行強制工作之保安
    處分一途，而強制工作之保安處分係就被告人身自由之長期
    且嚴格之限制，自應從嚴認定之，是揆諸上揭規定與說明，
    本院認就被告本件竊盜犯行予以處罰，即為已足，尚無併予
    諭知強制工作之必要，併此敘明。
據上論斷，應依刑事訴訟法第284條之1、第273條之1 第1項、第
299條第1項前段、刑法第320條第1項、第47條、第51條第5 款，
刑法施行法第1條之1，判決如主文。
本案經檢察官簡逸薇到庭執行職務
中    華    民    國    97    年    6     月    30    日
                  刑事第五庭    法  官  賴秀蘭
以上正本證明與原本無異。
如不服本判決，應於判決送達後10日內向本院提出上訴狀（應抄
附繕本）。告訴人或被害人如對於本判決不服者，應具備理由請
求檢察官上訴，其上訴期間之計算係以檢察官收受判決正本之日
期為準。
                                書記官  游秀珠
中    華    民    國    97    年    7     月    7     日
附錄本案論罪科刑法條：
刑法第320條
意圖為自己或第三人不法之所有，而竊取他人之動產者，為竊盜
罪，處 5 年以下有期徒刑、拘役或 5 百元以下罰金。
意圖為自己或第三人不法之利益，而竊佔他人之不動產者，依前
項之規定處斷。
前二項之未遂犯罰之。


司法院資訊處製作；財團法人民間司法改革基金會備份。
